【裁判字號】    99,訴,400
【裁判日期】    990709
【裁判案由】    毒品危害防制條例
【裁判全文】
臺灣板橋地方法院刑事判決               99年度訴字第400號
公  訴  人  臺灣板橋地方法院檢察署檢察官
被      告  甲○○
上列被告因違反毒品危害防制條例案件，經檢察官提起公訴（98
年度毒偵字第8417號），被告於準備程序中，就被訴事實為有罪
之陳述，本院告知其簡式審判程序之旨，聽取當事人意見後，裁
定由受命法官獨任依簡式審判程序審理，茲判決如下：
    主  文
甲○○施用第一級毒品，累犯，處有期徒刑柒月，如附表壹編號
壹所示之物沒收銷燬、如附表貳編號壹所示之物沒收；又施用第
二級毒品，累犯，處有期徒刑伍月，如附表壹編號貳所示之物沒
收銷燬、如附表貳編號貳所示之物沒收。應執行有期徒刑拾月，
如附表壹所示之物沒收銷燬、如附表貳所示之物沒收。
    事  實
一、甲○○前因施用第二級毒品案件，經本院以87年度毒聲字第
    25號裁定送觀察、勒戒，於民國87年6 月23日執行完畢，並
    由臺灣板橋地方法院檢察署檢察官以87年度偵字第10928 號
    為不起訴處分確定。於前開觀察、勒戒執行完畢釋放後5 年
    內，復因施用第二級毒品案件，經本院先後以87年度毒聲字
    第1924號、87年度毒聲字第2409號裁定送觀察、勒戒及強制
    戒治，歷經停止戒治、撤銷停止戒治，於89年9 月3 日執行
    完畢，且經本院以88年度簡上字第184 號判決判處有期徒刑
    6 月確定。此外，另因違反麻醉藥品管理條例案件，經臺灣
    高等法院以88年度上訴字第2171號判決判處有期徒刑5 年10
    月確定；因施用第二級毒品案件，經臺灣高等法院以89年度
    上易字第4449號判決判處有期徒刑8 月確定。前2 罪刑併經
    本院以89年度聲字第2324號裁定定應執行刑為有期徒刑6 年
    ，與末罪刑接續執行，於96年2 月4 日執行完畢。詎仍不知
    悔改，又基於施用第一級毒品海洛因及第二級毒品甲基安非
    他命之犯意，於98年11月7 日上午某時許，在臺北縣土城市
    ○○街14號2 樓住處，以將海洛因置入香菸內點燃吸食、將
    甲基安非他命置入玻璃球（未扣案）內燒烤吸食之方式，施
    用海洛因、甲基安非他命各1 次。嗣於98年11月7 日下午3
    時30分許，在臺北縣中和市○○路175 號前，為警查獲，並
    扣案如附表1 、2 所示之物。
二、案經臺北縣政府警察局中和第一分局報告臺灣板橋地方法院
    檢察署檢察官偵查起訴。
    理  由
一、上開犯罪事實，業經被告甲○○於本院審理時坦承不諱，而
    其為警查獲時所採集之尿液，經以酵素免疫分析法初步篩選
    ，再以氣相層析質譜儀分析法確認，確呈現嗎啡（施用海洛
    因之代謝物為嗎啡）及甲基安非他命陽性反應，有臺北縣政
    府警察局中和第一分局毒品案犯罪嫌犯人姓名及代碼對照表
    （代碼編號：E0000000號）、臺灣檢驗科技股份有限公司濫
    用藥物檢驗報告（代碼編號：E0000000號）各1 份在卷可稽
    ，並有扣案如附表1 、2 所示之物可資佐證，足認被告之自
    白與事實相符。觀之事實欄所載被告前案紀錄，被告於初次
    經觀察、勒戒執行完畢釋放後5 年內，又多次因施用毒品犯
    行經戒毒處遇及追訴處罰，有臺灣高等法院被告前案紀錄表
    1 份附卷可憑，其再犯本案，已不屬毒品危害防制條例第20
    條規定之「初犯」或「5 年後再犯」，應依同條例第10條處
    罰（最高法院97年度第5 次刑事庭會議決議參照）。本案事
    證明確，被告犯行洵堪認定，應依法論科。
二、按海洛因、甲基安非他命分屬毒品危害防制條例第2 條第2
    項第1 款、第2 款規定之第一級、第二級毒品，核被告所為
    ，係犯毒品危害防制條例第10條第1 項、第2 項之施用第一
    級毒品罪及施用第二級毒品罪。其為前揭犯行而持有第一級
    毒品海洛因及第二級毒品甲基安非他命，持有之低度行為，
    應為施用之高度行為所吸收，不另論罪。而所犯施用第一級
    毒品罪與施用第二級毒品罪，犯意各別，行為互殊，應予分
    論併罰。另被告有如事實欄所示之前案紀錄，於96年2 月4
    日執行完畢乙節，有臺灣高等法院被告前案紀錄表1 份存卷
    可參，其於有期徒刑執行完畢5 年內，故意再犯有期徒刑以
    上之罪，為累犯，所犯2 罪皆應依刑法第47條第1 項之規定
    加重其刑。爰審酌被告已曾因相同犯行經戒毒處遇及追訴處
    罰，猶未能知所警惕，顯然漠視法令之禁制，惟其犯罪行為
    主要係戕害自身，且事後坦承犯行，犯後態度尚無不良，暨
    其施用毒品之動機、目的、素行等一切情狀，分別量處如主
    文所示之刑，並定其應執行刑。扣案如附表1 所示之物為被
    告所有之海洛因、甲基安非他命，且係其為本案犯行所剩餘
    ，業據被告供承在卷，除因鑑驗而用罄之部分外，餘應依毒
    品危害防制條例第18條第1 項前段規定沒收銷燬之；如附表
    2 所示之物，分別係供（非專供）被告施用第一級、第二級
    毒品所用之物，同經其確認無誤，應依刑法第38條第1 項第
    2 款之規定予以沒收。
據上論斷，應依刑事訴訟法第273 條之1 第1 項、第299 條第1
項前段，毒品危害防制條例第10條第1 項、第2 項、第18條第1
項前段，刑法第11條、第47條第1 項、第51條第5 款、第38條第
1 項第2 款，判決如主文。
本案經檢察官陳宣每到庭執行職務。
中    華    民    國    99    年    7     月    9     日
                刑事第十五庭    法  官  許炎灶
以上正本證明與原本無異。
如不服本判決應於收受判決後10日內向本院提出上訴書狀，並應
敘述具體理由；其未敘述上訴理由者，應於上訴期間屆滿後20日
內向本院補提理由書（均須按他造當事人之人數附繕本）「切勿
逕送上級法院」。
                                書記官  屠衛民
中    華    民    國    99    年    7     月    9     日
附錄本案論罪科刑法條：毒品危害防制條例第10條。
毒品危害防制條例第10條
施用第一級毒品者，處6 月以上5 年以下有期徒刑。
施用第二級毒品者，處3 年以下有期徒刑。
附表1 ：
┌─────────────────────────────────────┐
│查獲之第一級毒品                                                          │
├──┬─────┬──┬──┬──────────────────────┤
│編號│品      名│數量│單位│備                                        註│
├──┼─────┼──┼──┼──────────────────────┤
│ 1  │第一級毒品│2   │包  │第一級毒品海洛因（淨重0.1990公克，取樣0.00│
│    │海洛因    │    │    │  20公克鑑驗用罄）。                        │
│    │          │    │    │含極微量第一級毒品海洛因殘渣且未析離之外包│
│    │          │    │    │  裝2 個，應併予沒收銷燬。                  │
│    │          │    │    │卷附交通部民用航空局航空醫務中心98年11月25│
│    │          │    │    │  日航藥鑑字第0985981 號毒品鑑定書1 份參照。│
├──┼─────┼──┼──┼──────────────────────┤
│ 2  │第二級毒品│1   │包  │第二級毒品甲基安非他命（淨重0.3190公克，取│
│    │甲基安非他│    │    │  樣0.0002公克鑑驗用罄）。                  │
│    │命        │    │    │含極微量第二級毒品甲基安非他命殘渣且未析離│
│    │          │    │    │  之外包裝1 個，應併予沒收銷燬。            │
│    │          │    │    │卷附交通部民用航空局航空醫務中心98年11月25│
│    │          │    │    │  日航藥鑑字第0985981 號毒品鑑定書1 份參照。│
└──┴─────┴──┴──┴──────────────────────┘
附表2 ：
┌─────────────────────────────────────┐
│查獲之被告所有供（非專供）施用第一、二級毒品所用之物                      │
├──┬─────┬──┬──┬──────────────────────┤
│編號│品      名│數量│單位│備                                        註│
├──┼─────┼──┼──┼──────────────────────┤
│ 1  │貼有「女」│1   │支  │供（非專供）施用第一級毒品海洛因之用（挖取施│
│    │標籤之吸管│    │    │用之海洛因）                                │
├──┼─────┼──┼──┼──────────────────────┤
│ 2  │貼有「男」│1   │支  │供（非專供）施用第二級毒品甲基安非他命之用（│
│    │標籤之吸管│    │    │挖取施用之甲基安非他命）                    │
└──┴─────┴──┴──┴──────────────────────┘

司法院資訊處製作；財團法人民間司法改革基金會備份。
